【裁判字號】    98,台上,6161
【裁判日期】    981022
【裁判案由】    偽造文書
【裁判全文】
最高法院刑事判決            九十八年度台上字第六一六一號
上  訴  人  甲○○
                    5樓
上列上訴人因偽造文書案件，不服台灣高等法院台中分院中華民
國九十八年八月二十日第二審判決（九十八年度上訴字第一七０
九號，起訴案號：台灣台中地方法院檢察署九十八年度偵字第七
五０四號），提起上訴，本院判決如下：
    主  文
上訴駁回。
    理  由
按刑事訴訟法第三百七十七條規定，上訴於第三審法院，非以判
決違背法令為理由，不得為之。是提起第三審上訴，應以原判決
違背法令為理由，係屬法定要件。如果上訴理由書狀並未依據卷
內訴訟資料，具體指摘原判決不適用何種法則或如何適用不當，
或所指摘原判決違法情事，顯與法律規定得為第三審上訴理由之
違法情形，不相適合時，均應認其上訴為違背法律上之程式，予
以駁回。又依刑事訴訟法第三百五十條、第三百六十一條、第三
百六十二條、第三百六十七條規定，不服地方法院之第一審判決
，提起第二審上訴者，須提出上訴書狀，並應敘述「具體理由」
，為上訴必備之程式。所稱具體理由，必係依據卷內既有訴訟資
料或提出新事證，指摘或表明第一審判決有何採證、認事、用法
或量刑等足以影響判決本旨之不當或違法，而構成應予撤銷之具
體事由，始克相當；如未依上揭意旨指出具體事由，而僅泛言或
單憑當事人自我說詞，指摘原判決採證認事違法、用法不當、判
決不公、量刑過重等等，即屬未敘述具體理由，所提第二審上訴
不合法律上之程式，得不經言詞辯論，由第二審法院予以判決駁
回。本件上訴人甲○○不服第一審判決論處行使偽造私文書罪刑
（累犯，減為有期徒刑二月），提起第二審上訴之理由全文僅稱
：「被告未於台灣台中地方法院檢察署出庭聆訊，又相對人（即
被害人）林晶哲亦未出庭陳述。經院檢雙方認罪協商，檢方具體
求刑有期徒刑三月，量刑實為過重。」等語，有其上訴暨理由狀
在原審卷內可憑。原判決以上訴人上開第二審上訴理由，並未依
據卷內訴訟資料或提出新事證，具體表明第一審依簡式審判程序
所為判決有何不當或違法，揆諸上開說明，屬上訴未敘述具體理
由，因認其第二審上訴不合法律上程式，不經言詞辯論，逕予駁
回，經核於法殊無不合。上訴意旨猶謂上訴人上開第二審上訴理
由非僅泛言、實已具體指摘云云，指摘原判決從程序上駁回其上
訴違法，顯係誤解上開法定上訴第二審具體理由之涵意，核與首
揭得為第三審上訴理由之違法情形，不相適合。本件上訴違背法
律上之程式，應予駁回。
據上論結，應依刑事訴訟法第三百九十五條前段，判決如主文。
中    華    民    國  九十八  年    十    月  二十二  日
                      最高法院刑事第十庭
                          審判長法官  花  滿  堂
                                法官  黃  正  興
                                法官  陳  東  誥
                                法官  林  錦  芳
                                法官  洪  昌  宏
      本件正本證明與原本無異
                                      書  記  官
中    華    民    國  九十八  年    十    月  二十六  日
                                                Ａ


司法院資訊處製作；財團法人民間司法改革基金會備份。
